# 可供出售金融资产

提问人：LAYSHR 时间：2022-02-14 19:49:49
A企业为一般企业， 2021 年开始采用新金融工具，前期计入可供出售金融资产的多项股权投资，现需要根据实际情况一一调整 1 、A企业持有一家物业公司25%的股权，该股权投资为固定收益类投资（每月 50 万，其余无论亏损和盈利都由对方股东承担），该物业公司为A企业旗下所有投资性房地产的物业，该委托代管获取固定收益的协议至 2024 年结束且协议未约定结束后是否回购或者续期，按照现在的估计大概率进行续签,是否可以视为“明股实债”，重分类至确认债权投资？
2 、公司 2018 年持有一家新三板公司的4%的股权（原计入可供出售金融资产），其中2%在 2021 年签订协议分 3 年由新三板企业实际控制人按照 15 元收购，该2%的部分是计入持有待售资产 还是作为明股实债进行处理（合同是 2021 年新签订，该事项是 2021 年才出现的）

回答人：chenyiwei
1 、虽然可能实质上是享有固定收益，但其合同现金流量的发生时间和金额并非在合同中直接约定的固定金额和固定时间，故仍应作为以公允价值计量且其变动计入损益的金融资产。
2 、根据 2021 年内签订的回购协议的具体约定判断，关键是要看与标的股权相关的股东权利和义务、风险报酬等何时转移给受让方，相应确立收取股权转让款的权利。

提问人：zoujiecpa 时间：2022-02-16 14:44:27
陈老师：“”虽然可能实质上是享有固定收益，但其合同现金流量的发生时间和金额并非在合同中直接约定的固定金额和固定时间，故仍应作为以公允价值计量且其变动计入损益的金融资产。
“”这如何理解呀？求解惑！！{:1_388:}

回答人：chenyiwei
其合同约定的现金流量特征只是 5 年期内的固定收益，不是全部寿命期内的固定收益，后续还是浮动收益。